臺灣臺中地方法院民事判決
111年度婚字第29號
原      告  甲○○  
訴訟代理人  邢建緯律師                    
被      告  乙○○  
訴訟代理人  謝尚修律師
複  代理人  謝逸文律師  
上列當事人間請求確認婚姻無效事件，經本院於中華民國111年3
月10日言詞辯論終結，判決如下：
    主      文
一、確認原告與被告於民國109年8月24日結婚登記之婚姻無效。
二、訴訟費用由被告負擔。
    事實及理由
一、原告主張：兩造於民國109年8月24日辦理登記結婚，然兩造
    於當日所簽署之結婚書約係原告先自行購買，然原告取得時
    其上已有證人「王舒珊」、「王姿惠」之簽名，原告並不認
    識該2名證人，且當天兩造係在車上簽署前開結婚書約，該2
    名證人並未在車上親自見聞，顯見該結婚書約上之證人「王
    舒珊」、「王姿惠」不可能見證兩造結婚之事實。準此，兩
    造前開結婚方式因欠缺民法第982條所定法定要件（即2人以
    上證人之簽名），依法應屬無效。爰依法訴請確認兩造於10
    9年8月24日登記結婚之婚姻無效。並聲明：如主文第1項所
    示。
二、被告答辯略以：對原告主張之前開事實及證據均不爭執，兩
    造簽署結婚書婚之經過確如原告所述。
三、本院之判斷：
㈠、結婚應以書面為之，有2人以上證人之簽名，並應由雙方當事
    人向戶政事務所為結婚之登記。結婚不具備前揭法定方式者
    ，無效，民法第982條、第988條第1款分別定有明文。又證
    人於書面簽名，係為確保當事人結婚之真意，為證人之人，
    須親見或親聞雙方當事人確有結婚真意，始足當之。
㈡、經查：原告主張之上開事實，業據提出結婚書約影本、錄影
    光碟為證，並有臺中○○○○○○○○○111年1月17日中市西屯戶字
    第1110000281號函檢附之兩造結婚登記資料附於本院111年
    度婚字第28號離婚卷可參，且為被告所不爭執，本院審酌前
    開證據，堪信原告主張為真實。準此，兩造固曾於109年8月
    24日簽署結婚書約並持向戶政機關辦理結婚登記，但該結婚
    書約上所載2名證人均未親自見聞兩造確有結婚真意，揆諸
    前揭說明，兩造前開婚姻即不具備民法第982條之方式而無
    效。從而，原告請求確認兩造於109年8月24日結婚登記之婚
    姻無效，為有理由，應予准許。
四、訴訟費用負擔之依據：家事事件法第51條，民事訴訟法第78
    條。
中　　華　　民　　國　　111 　年　　3 　　月　　24　　日
                  家事法庭      法  官  林士傑
以上正本係照原本作成。
如對本判決上訴，須於判決送達後20日內向本院提出上訴狀（應
附繕本）。如委任律師提起上訴者，應一併繳納上訴審裁判費。
中　　華　　民　　國　　111 　年　　3 　　月　　24　　日
                                書記官 陳盟佳